【裁判字號】    99,訴,66
【裁判日期】    990723
【裁判案由】    妨害性自主等
【裁判全文】
臺灣新竹地方法院刑事判決                99年度訴字第66號
公  訴  人  臺灣新竹地方法院檢察署檢察官
被      告  乙○○
選任辯護人  財團法人法律扶助基金會蘇明淵律師
上列被告因妨害性自主等案件，經檢察官提起公訴（98年度偵字
第9003號），本院判決如下：
    主  文
乙○○以其他非法方法，剝奪人之行動自由，處有期徒刑壹年；
又以其他非法方法，剝奪人之行動自由，處有期徒刑壹年貳月；
又以加害生命、身體、財產之事，恐嚇他人致生危害於安全，處
有期徒刑捌月，扣案如附件內容之紙條壹紙，沒收。應執行有期
徒刑貳年捌月，扣案如附件內容之紙條壹紙，沒收。
乙○○被訴妨害性自主部分無罪。
    事  實
一、乙○○曾於民國95年間因竊盜、傷害、妨害自由及毀損等案
    件，經臺灣高等法院於95年12月29日，以95年度上易字第22
    89號判決分別判處有期徒刑3 年、6 月、7 月、3 月，定應
    執行有期徒刑4 年確定。嗣上開傷害、妨害自由及毀損等刑
    期，經臺灣高等法院於96年7 月17日，以96年度聲減字第17
    47號裁定分別減為有期徒刑3 月、3 月又15日、1 月又15日
    ，另與上開竊盜刑期定應執行有期徒刑3 年6 月確定，自95
    年12月13日入監執行，於98年6 月12日因縮短刑期假釋出監
    ，應於98年12月24日假釋期滿（不構成累犯，詳述如下），
    其仍不知悔改。
二、緣乙○○於98年10月間認識代號00000000之女子（以下簡稱
    甲○，76年8 月生，詳細姓名年籍詳卷附性侵害案件代號與
    姓名對照表）後，即積極追求甲○，並多次邀約甲○至其位
    在新竹縣竹東鎮○○路○ 段333 巷32號之住處留宿，2 人且
    發生約3 次性行為，乙○○乃認定其與甲○為男女朋友關係
    。嗣乙○○因認甲○與其他男子交往，其於同年11月9 日電
    話邀約甲○於同年月10日凌晨0 時下班後至其上址住處陪伴
    ，復遭甲○拒絕，對甲○甚為不滿，旋搭乘不知情之某不詳
    姓名年籍之成年男子所駕駛之自用小客車，於同年月10日凌
    晨2 時前某時抵達甲○住處外，以其持用之0000000000號行
    動電話聯絡甲○即時外出洽談。迨雙方在甲○住處外洽談時
    ，甲○仍拒絕前往乙○○住處，更表明乙○○勿再糾纏之意
    思，2 人因此發生激烈爭吵，甲○且撥打手機欲報警處理，
    乙○○見狀更為生氣，竟於同日凌晨2 時3 分至14分間某時
    （起訴書誤為凌晨0 時15分許），單獨基於妨害自由及傷害
    之單一犯意，先搶下甲○之行動電話，用以阻止甲○撥打電
    話對外聯絡，而以此強暴方式，妨害甲○自由撥打電話之權
    利，接著以徒手拉扯甲○雙手之方式，強拉甲○至上開自用
    小客車左後車門後，將甲○推入該自用小客車後座，乙○○
    亦隨同坐上後座看管，而甲○因遭乙○○拉扯、強推，受有
    右手臂瘀血6 公分、左手臂瘀血5 公分及左膝擦破傷3 公分
    等傷害。其等上車後，乙○○即指示該不詳姓名年籍之成年
    男子駕車前往乙○○上址住處，待抵達後，乙○○旋將甲○
    帶至其房間內，期間甲○返家之要求，均遭乙○○拒絕，乙
    ○○為找出與甲○電話聯絡之男子身份，且撥打甲○持用之
    行動電話內儲存之電話資料，甲○見狀加以阻止，雙方為此
    再生爭執，嗣乙○○與甲○均甚為疲累，先後躺在床上睡著
    ，迨於同日14時許，乙○○叫醒甲○，並與甲○發生性行為
    後（妨害性自主部分無罪，詳述如下），顧及甲○仍需上班
    ，將甲○持用之行動電話交還甲○，始將甲○釋放，而以此
    非法方法，剝奪甲○之行動自由約12小時。
三、乙○○為持續與甲○交往，於同年月14日凌晨0 時許，騎乘
    甲○所有之機車至甲○上班處所欲載送甲○返家，然為甲○
    拒絕，甲○並邀約乙○○至其上班處所洽談彼等關係，乙○
    ○乃認甲○業已找妥他人預謀對付，甚為生氣，旋另行起意
    ，基於妨害自由之單一犯意，徒手強將甲○拉至機車前座踏
    板上，以雙腳夾住蹲在踏板上之甲○之方式，欲將甲○載往
    其上址住處，惟乙○○騎車行經新竹縣竹東鎮「惠安宮」旁
    時，甲○趁隙跳車欲行逃離，然為乙○○拉回，待其等即將
    抵達乙○○上址住處，甲○再趁機跳車，乙○○復接續將甲
    ○強拉上車，並對甲○恫稱「再耍花樣，就試試看」之脅迫
    言語，致甲○心生畏懼，足以生危害於甲○生命、身體之安
    全。嗣抵達乙○○上址住處後，乙○○即將甲○帶到其住處
    房間內，迨於同日14時許，顧及甲○仍需上班，始將甲○釋
    放，而以此非法方法，剝奪甲○之行動自由約14小時。
四、甲○先後遭乙○○不法侵害後，即行躲避乙○○，乙○○為
    逼迫甲○出面，再另行起意，基於恐嚇危害安全之單一犯意
    ，先於同年月16日11時27分許，以其持用之0000000000號行
    動電話（未扣案）發送「你上班有人載對後那車我先騎走回
    來再還你，回來在打給我嘿」內容之簡訊，復在甲○住處鋁
    門夾留如附件內容之紙條，而以此加害甲○生命、身體、財
    產之事恐嚇甲○，致甲○心生畏懼，足以生危害於甲○生命
    、身體、財產之安全。迨於翌日即同年月17日，乙○○見甲
    ○並無回應，承前恐嚇危害安全之單一犯意，於當日14時38
    分許，再以其上開行動電話發送「現在我就去你家大鬧幹在
    不接阿」內容之簡訊，接續以此加害甲○生命、身體之事恐
    嚇甲○，致甲○心生畏懼，足以生危害於甲○生命、身體之
    安全。嗣乙○○見甲○仍不回應，遂於同日21時許，前往甲
    ○住處敲門要求甲○出面，代號00000000A 之甲○之母（以
    下簡稱乙女，詳細姓名年籍詳卷附性侵害案件代號與姓名對
    照表）見乙○○來意不善，旋撥打電話通知代號00000000B
    之朋友（以下簡稱丙女，詳細姓名年籍詳卷附性侵害案件代
    號與姓名對照表），委請丙女代為報警，經警方到場扣得如
    附件內容之紙條1 紙後，循線查獲上情。
五、案經甲○訴由新竹縣政府警察局橫山分局報請臺灣新竹地方
    法院檢察署檢察官偵查起訴。
    理  由
壹、有罪部分：
一、程序部分：
(一)、按被告以外之人於審判外之陳述，雖不符前四條之規定，而
    經當事人於審判程序同意作為證據，法院審酌該言詞陳述或
    書面陳述作成時之情況，認為適當者，亦得為證據；當事人
    、代理人或辯護人於法院調查證據時，知有第一百五十九條
    第一項不得為證據之情形，而未於言詞辯論終結前聲明異議
    者，視為有前項之同意，刑事訴訟法第159 條之5 定有明文
    。查本案除被告乙○○及辯護人於本院準備程序陳稱：證人
    即告訴人甲○於警詢及偵查中所為之陳述，均為審判外陳述
    ，無證據能力等語外，被告及辯護人，對本判決以下所引用
    各該被告以外之人於審判外之陳述均表示無意見，亦未於言
    詞辯論終結前聲明異議（見本院審理卷第130 頁），本院審
    酌上開證據資料製作時之情況，尚無違法不當及證明力明顯
    過低之瑕疵，亦認為以之作為證據應屬適當，而其餘所依憑
    判斷之非供述證據，被告、辯護人或檢察官對證據能力均表
    示無意見（見本院審理卷第36頁、第130 頁至第132 頁），
    本院亦查無有何違反法定程序取得之情形，且各該證據均經
    本院於審判期日依法進行證據之調查、辯論，被告於訴訟上
    之防禦權，已受保障，故該等證據資料均有證據能力。
(二)、次按刑事訴訟法第159 條第1 項規定：「被告以外之人於審
    判外之言詞或書面陳述，除法律有規定者外，不得作為證據
    」；其立法本旨係以證人於審判外之言詞或書面陳述，屬於
    傳聞證據，此項證據，當事人無從直接對於原供述者加以詰
    問，以擔保其真實性，法院亦無從直接接觸證人而審酌其證
    言之憑信性，違背直接審理及言詞審理之原則，除具有必要
    性及信用性情況之除外者外，原則上不認其有容許性，自不
    具證據能力；至所謂具有必要性及信用性情況者，例如刑事
    訴訟法第159 條之1 、之2 、之3 、之4 、之5 情形，仍例
    外認其有證據能力，然此乃係指法院未於審判期日傳喚相關
    證人到庭，案件僅能依靠該等證人於審判外之陳述以為判斷
    之情形，始需就該等審判外供述證據嚴格依照刑事訴訟法第
    159 條之1 至之5 所定要件一一檢視各該證人之供述，作為
    證據之資格。倘法院已經依據當事人聲請傳喚證人到庭接受
    檢辯雙方之交互詰問，則法院既已透過直接、言詞審理方式
    檢驗過該證人之前之證詞，當事人之反對詰問權亦已受到保
    障得以完全行使之情況下，該等審判外證據除有其他法定事
    由（例如：非基於國家公權力正當行使所取得或私人非法取
    得等，而有害公共利益，即以一般證據排除法則為判斷），
    應認該審判外供述已得透過審判程式之詰問檢驗，而取得作
    為證據之資格，亦即其審判外供述與審判中供述相符部分，
    顯然已經構成具備可信之特別情狀，當然有證據資格（實務
    上之作用常為引用該等陳述與審判中陳述相符，強化該證人
    供述之可信度），其不符部分，作為檢視審判中所為供述可
    信與否之彈劾證據，當無不許之理，甚者，其不符部分倘係
    於司法警察、檢察事務官調查中之供述，作為認定被告犯罪
    與否或不構成犯罪與否之證據，亦僅需依照刑事訴訟法第15
    9 條之2 規定，斟酌其審判外供述作成外部環境、製作過程
    、內容、功能等情況認為之前供述較為可信，即可取得證據
    資格，而作為認定事實之證據資格，此有最高法院94年度臺
    上字第2507號、95年臺上字第2515號判決意旨足資參照。查
    證人即告訴人甲○業經本院於審判期日傳喚到庭，行交互詰
    問程序，直接言詞審理檢視其證詞，並給予被告乙○○及辯
    護人詰問之機會，且再提示前揭證人之上開警、偵訊筆錄之
    要旨，由被告及辯護人依法辯論，故上揭證人於警、偵訊時
    之陳述，當然已取得作為證據之資格，而有證據能力。
二、實體部分：
(一)、上開事實欄二、三部分：
１、被告乙○○於上開事實欄二、三所載時地，以如該事實欄二
    、三所載之方法，先後對證人即告訴人甲○為2 次妨害自由
    之行為等情，迭經被告乙○○於警詢、偵查中及本院審理時
    坦承不諱（見偵查卷第24至25、27至28、67至68頁、本院審
    理卷第18至19、35、135 至136 、140 至141 頁），核與證
    人即告訴人甲○於警詢時證稱：98年11月10日當天我下班回
    家後，被告打電話要我出來，我說不要，他就來找我，我出
    去跟他見面，我們之後起爭執，他搶走我的手機，半推半拉
    強行把我拉上他朋友的車，我們一起坐在後座，之後他朋友
    把我們載到被告家裡，我一直求他放過我，直到下午2 點多
    我要上班才離開他的控制。98年11月14日凌晨0 時許被告騎
    我的機車要載我回去，我說不要，要把話講清楚，叫他不要
    再纏我，他認為我要找人，發瘋似的硬把我塞在機車腳踏板
    ，騎到竹東鎮上惠昌宮旁，我跳車，可是被他拉上車，後來
    我又跳車，他跟著下車，之後又拉拉扯扯，把我載到他家，
    在路上他跟我說「你再耍花樣，就試試看。」直到下午2 點
    ，我才騎機車離開等語（見偵查卷第34、36至37、40頁）、
    於本院審理時證稱：98年11月10日被告在我家門口打電話叫
    我出去，我有出去跟他見面，我叫他不要一直糾纏，他叫我
    去他家，我不願意，就起一些爭執，我拿電話要報警，他就
    搶我的手機，後來把我拉到巷子裡，接著把我推到他朋友的
    車後座，載到他家要我陪他，當時我有掙扎，抵達他家後，
    他推我下車，把我帶到他房間，我叫他放我回家，他不放，
    還拿我的手機打電話給我朋友，我們一直爭吵，最後我累了
    就睡著了，直到隔天下午2 時許，他把手機還我後，我才離
    開他家打電話叫我弟弟來載我。98年11月14日當天被告騎我
    的機車要載我下班，當時被告強拉把我壓在機車前座踏板，
    我的屁股坐在踏板上，他的腳把我夾住，機車行進過程中，
    我跳車2 次，他拉我的手把我拉回車上等語大致相符（見本
    院審理卷第77至80、104 至105 、110 至111 頁），並有代
    號與真實姓名對照表1 份（見偵查卷保密資料封套）、證人
    即告訴人甲○手繪案發現場草圖1 張、被告房間相片4 張（
    見偵查卷第56至58頁）、本院電話紀錄表、證人即告訴人甲
    ○持用之行動電話雙向通聯資料、新竹縣竹東鎮竹信醫院病
    歷各1 份在卷可佐（見本院審理卷第42至61頁及證物存置袋
    ），足見被告此部分之自白與事實相符，堪以採信，其於上
    開事實欄二、三所載時地之妨害自由行為事證已臻明確，應
    予依法論科。
２、至證人即告訴人甲○於警詢及本院審理時就其於上開事實欄
    二所示時地遭妨害自由之歷程固另證稱：98年11月10日我下
    班回家約凌晨0 時15分，被告打電話要我外出，我就出去與
    他見面，之後約1 點到被告家，在被告家時，遭被告拉扯頭
    髮、推到床上、拉到床前跪下、掐住脖子、以枕頭蓋臉、毆
    打身體、抓拉手臂，被告並當場施用毒品等語（見偵查卷第
    34至35頁、本院審理卷第79至80、101 至104 、113 頁）。
    惟：
(1)、被告係於98年11月10日凌晨2 時前某時至證人即告訴人甲○
    住處，並於同日約凌晨2 時至3 時間某時，將證人即告訴人
    甲○帶返其住處房間等情，業經被告於本院審理時供陳明確
    （見本院審理卷第137 頁），而證人即告訴人甲○持用之行
    動電話與被告持用之0000000000號行動電話於案發當日凌晨
    0 時12分起至凌晨2 時3 分止，存在多次通話及收發簡訊紀
    錄，有證人即告訴人甲○持用之行動電話雙向通聯資料1 份
    附卷可稽（見本院審理卷第59至60頁），而證人即告訴人甲
    ○於本院審理時亦另證稱：當天我碰到被告後，我手機被他
    拿走，他不還我，我們就沒有以電話聯繫，我們見面的時間
    是凌晨，不知道是幾點，被告把我帶到他家的時間約是凌晨
    2 點半等語（見本院審理卷第103 頁），堪認被告與證人即
    告訴人甲○於98年11月10日凌晨0 時至2 時3 分間，持續以
    撥打電話及收發簡訊方式相互聯絡之事實，如被告與證人即
    告訴人甲○於當日凌晨2 時3 分前已見面洽談，斷無仍為上
    開電話聯絡之可能，足見被告上開所述之案發時間信而有徵
    ，應可採信，證人即告訴人甲○證述與被告見面及至被告住
    處之時間，即與事實有違，無足採信。又核依上開證據，參
    酌被告與證人即告訴人甲○於當日凌晨2 時3 分通話後，至
    同日18時13分許始再行通話、證人即告訴人甲○否認於當日
    凌晨2 時14分許曾撥打0000000000號電話聯絡該電話持用人
    及其等住處相距車程僅約5 分鐘，此經證人即告訴人甲○於
    本院審理時供明在卷等事實（見本院審理卷第78頁），則本
    案被告應係於98年11月10日2 時前某時抵達證人即告訴人甲
    ○住處外，其等於同日凌晨2 時3 分許通話後見面洽談，被
    告且係於同日凌晨2 時3 分至2 時14分間某時，將證人即告
    訴人甲○強拉上車，並撥打證人即告訴人甲○之行動電話予
    0000000000號電話持用人等情，亦堪認定。
(2)、被告於98年11月10日強將證人即告訴人甲○帶返住處後，因
    欲抄寫證人即告訴人甲○行動電話內儲存之通聯資料，而與
    證人即告訴人甲○發生拉扯，然未對證人即告訴人甲○拉扯
    頭髮、推至床上、拉到床前跪下、掐住脖子、以枕頭蓋臉、
    毆打身體及抓拉手臂，其亦未當場施用毒品等情，迭經被告
    於警詢、偵查中及本院審理時供明在卷（見偵查卷第25至26
    、68頁、本院審理卷第19、135 至138 頁）。而證人即告訴
    人甲○所指被告施用毒品之情，被告既予以否認，遍查全卷
    復無其他證據資料可佐，洵難逕認證人即告訴人甲○此部分
    所指為真。再證人即告訴人甲○於98年11月10日遭釋放後，
    旋於當日以遭人打傷為由，前往新竹縣竹東鎮竹信醫院就診
    ，經該醫院醫師診治發現證人即告訴人甲○係受有右手臂瘀
    血長6 公分、左手臂瘀血長5 公分及左膝擦破傷長3 公分等
    傷害，有該醫院病歷1 份附卷可稽（見本院審理卷證物存置
    袋），足見證人即告訴人甲○於98年11月10日案發就診時所
    指之受傷部位不多，傷勢亦不嚴重，果證人即告訴人甲○所
    述遭被告暴力對待之情為真，其所受傷勢理當及於頭、頸及
    身體各部位，豈有僅受有雙臂瘀血及膝部擦破傷之可能，是
    證人即告訴人甲○此部分所述，實值懷疑，本院自無從確信
    為事實。惟被告於該日既有拉扯、強推證人即告訴人甲○上
    車之情，則證人即告訴人甲○因之受有上開雙臂瘀血及膝部
    擦破傷，即堪認定，附此敘明。
３、證人即告訴人甲○於警詢及本院審理時，就上開事實欄三遭
    妨害自由之歷程再證稱：在被告房間時，被告有拿小剪刀威
    脅我，我要離開，他擋在房間門口不讓我走，還在我面前吸
    毒等語（見偵查卷第37頁、本院審理卷第110 頁）。惟被告
    於98年11月14日強將證人即告訴人甲○帶返住處後，係懷疑
    證人即告訴人甲○另結交男友肇生爭執，其未曾擋住門口、
    持小剪刀脅迫及當場施用毒品等情，分別經被告於警詢、偵
    查中及本院審理時供陳明確（見偵查卷第28至29、69頁、本
    院審理卷第19、35、141 頁）。而證人即告訴人甲○所指上
    情，既經被告否認，遍查全卷復無其他證據資料可佐，洵難
    逕認證人即告訴人甲○此部分所指為真。再被告就此部分妨
    害自由之犯行業已坦承如上，其就案發當時是否持小剪刀威
    脅及擋在房間門口阻止證人即告訴人甲○離開等細節，實無
    另行隱匿之動機及必要，是證人即告訴人甲○此部分所述，
    尚屬可疑，本院亦無從確信為事實，亦予敘明。
(二)、上開事實欄四部分：
１、訊據被告固坦認有於上開事實欄四所載時地，以如該事實欄
    四所載之方法，先後對證人即告訴人甲○發送簡訊及書立紙
    條，其中於98年11月17日14時38分所傳之簡訊，且係基於恐
    嚇之意思為之等事實，僅辯稱：我於98年11月16日傳簡訊只
    是要騎甲○的車，因甲○沒有回應，我就沒有動甲○的車，
    之後我去甲○家找她，發現鐵門沒關好，出於好意才留下紙
    條，並沒有恐嚇的意思云云。經查：
(1)、被告於上開事實欄四所載時地，以如該事實欄四所載之方法
    ，先後對證人即告訴人甲○發送及書寫如該事實欄四所載之
    簡訊及紙條，且至證人即告訴人甲○住處尋找證人即告訴人
    甲○時，經證人乙女通知證人丙女報警處理等情，業經被告
    於警詢、偵查中及本院審理時坦承在卷（見偵查卷第29至31
    、69頁、本院審理卷第19至20、35、141 至142 頁），核與
    證人即告訴人甲○於警詢及本院審理時證稱被告確曾傳送簡
    訊及書寫如附件內容之紙條等語（見偵查卷第37頁、本院審
    理卷第110 頁）、證人乙女於警詢時證稱被告於98年11月17
    日21時至其住處外呼叫其女兒名字等語（見偵查卷第45頁）
    、證人丙女於警詢時證稱：98年11月17日證人乙女打電話給
    我，說有人在他家敲門並叫她女兒的名字，叫我趕快報警，
    我報案後就趕過去，看到被告在證人乙女家門口叫證人乙女
    女兒名字，要她出來談等語大致相符（見偵查卷第47至49頁
    ），並有簡訊與如附件所示內容之紙條相片共5 張（見偵查
    卷第62至63、65頁）及扣案如附件內容之紙條1 紙可資佐證
    ，堪信為真實。
(2)、被告傳送之上開簡訊及所書寫之紙條，業已造成證人即告訴
    人甲○畏懼不安，不敢返家居住，業經證人即告訴人甲○於
    警詢及本院審理時供明在卷（見偵查卷第37頁、本院審理卷
    第84、110 至111 頁），而被告前於98年11月10日及14日先
    後強將證人即告訴人甲○帶返其住處限制自由，其後證人即
    告訴人甲○乃避不見面，被告多次至證人即告訴人甲○住處
    尋找無著，始發送簡訊及留下紙條等情，既為被告於警詢及
    本院審理時供陳明確（見偵查卷第29至31頁、本院聲羈卷第
    16、22至23頁、本院審理卷19至20、35、141 至142 頁），
    則被告上開所為意在迫使證人即告訴人甲○出面之情，不言
    可喻，其立意自非良善。再觀諸被告發送「你上班人載對後
    那車我先騎走回來再還你，回來在打給我嘿」之簡訊，明示
    欲騎走證人即告訴人甲○之機車，直接對證人即告訴人甲○
    之財產造成危害；其在證人即告訴人甲○住處留下如附件內
    容之紙條及傳送「現在我就去你家大鬧幹在不接阿」之簡訊
    ，明示或暗示證人即告訴人甲○勿需躲避，其隨時出現在證
    人即告訴人甲○住處之情，客觀上確已足以造成證人即告訴
    人甲○之心理壓力，害怕其生命、身體、財產遭受被告危害
    ，致其內心恐懼不安，達到危害安全之程度甚明，是被告辯
    稱並無惡意云云，即難採信。
(3)、綜上，被告此部分所辯，無足採信，被告此部分犯行事證明
    確，其為上開恐嚇行為，洵堪認定，應予依法論科。
三、論罪與科刑：
(一)、按刑法第302 條第1 項之所謂私行拘禁，乃指非法拘捕禁押
    而言，必行為人有實施拘禁之行為始稱相當；私行拘禁或以
    其他非法方法剝奪人之行動自由，仍不外以強暴、脅迫為手
    段，如其目的在使人行無義務之事，或妨害人行使權利，則
    此項使人行無義務之事，或妨害人行使權利，應為剝奪人行
    動自由之高度行為所吸收，逕依刑法第302 條第1 項論罪，
    又在剝奪人之行動自由中，如並有恐嚇危害安全行為，自屬
    包含於妨害行動自由之同一意念之中，而視為剝奪行動自由
    之部分行為，不發生所謂低度之恐嚇危害安全罪，為高度之
    剝奪行動自由罪所吸收之問題，最高法院71年度臺上字第52
    0 號、82年度臺上字第2554號判決意旨可供參考。
(二)、核被告乙○○於上開事實欄二所為，係犯刑法第277 條第1
    項之普通傷害罪及同法第302 條第1 項之妨害自由罪。其於
    上開事實欄三所為，係犯刑法第302 條第1 項之妨害自由罪
    。其於上開事實欄四所為，則係犯刑法第305 條之恐嚇危害
    安全罪。其於上開事實欄二利用不知情之不詳姓名年籍之成
    年人載送其與告訴人甲○返家，為間接正犯。又其於上開事
    實欄二強將告訴人甲○持用之行動電話取走，妨害告訴人甲
    ○使用行動電話之權利，為該次剝奪人行動自由之高度行為
    所吸收；其於上開事實欄三對告訴人甲○施以恐嚇，係包含
    於該次剝奪行動自由之同一意念之中，為該次剝奪行動自由
    之部分行為，均不另論罪。再被告於上開事實欄二強拉告訴
    人甲○上車，而對告訴人甲○施以暴力手段，所為之普通傷
    害及妨害自由犯行，係基於強押告訴人甲○至其住處之同一
    意思決定為之，於刑法牽連犯廢除後，視其犯罪情節，依社
    會通念應評價為一個犯罪行為，方符刑罰公平原則，並契合
    人民之法律感情，而上開2 罪之犯罪構成要件並不相同，屬
    一行為觸犯數罪名之想像競合犯，應依刑法第55條之規定，
    從較重之妨害自由罪處斷（最高法院96年度臺上字第6356號
    、98年度臺上字第3105號判決意旨參照）。另被告於上開事
    實欄三妨害自由期間，先後2 次將跳車之告訴人甲○強拉上
    車及被告於上開事實欄四先後傳送簡訊與書立紙條之恐嚇行
    為，各係於密接之時、地實施，侵害同一法益，各次之行為
    獨立性極為薄弱，依一般社會健全觀念，在時間差距上，難
    以強行分開，在刑法評價上，以視為數個舉動之接續施行，
    為包括之一行為予以評價，較為合理，均應論以接續犯。其
    所犯上開3 罪，犯意個別，行為互殊，應予分別論罪，合併
    處罰。至被告強拉告訴人甲○成傷，所涉犯刑法第277 條第
    1 項普通傷害罪部分，既經告訴人甲○提出告訴（見偵查卷
    第38頁），而該部分與被告上開事實欄二妨害自由之犯行有
    想像競合犯之裁判上一罪關係，業如前述，為起訴效力所及
    ，本院自應一併加以審理。另被告上開事實欄三限制告訴人
    甲○離去之自由，難認與非法拘捕禁押之行為相當，應僅符
    合以其他非法方法剝奪人之行動自由之要件，是公訴人認被
    告該部分所為係拘禁告訴人甲○，尚有誤會，均併予敘明。
(三)、另按累犯之成立，以曾受有期徒刑之執行完畢，或受無期徒
    刑或有期徒刑一部之執而赦免後，5 年以內故意再犯有期徒
    刑以上之罪為要件。又假釋中更犯罪，受有期徒刑以上刑之
    宣告，祇得為撤銷假釋之原因，不適用累犯之規定，最高法
    院70年度臺非字第53號判決意旨可供參照。查被告前於95年
    間因竊盜、傷害、妨害自由及毀損等案件，經臺灣高等法院
    於95年12月29日，以95年度上易字第2289號判決分別判處有
    期徒刑3 年、6 月、7 月、3 月，定應執行有期徒刑4 年確
    定。嗣上開傷害、妨害自由及毀損等刑期，經同法院於96年
    7 月17日，以96年度聲減字第1747號裁定分別減為有期徒刑
    3 月、3 月又15日、1 月又15日，另與上開竊盜刑期定應執
    行有期徒刑3 年6 月確定，自95年12月13日入監執行，於98
    年6 月12日因縮短刑期假釋出監，應於98年12月24日假釋期
    滿，有臺灣高等法院被告前案紀錄表1 份在卷可佐（見本院
    審理卷第11至14頁），而被告所犯恐嚇及妨害自由等罪，其
    犯罪日期分別為98年11月10日、14日、16日及17日，均在前
    案假釋期間內，亦即前案尚未執行完畢，自不生累犯問題，
    附此敘明。
(四)、爰審酌被告因認其與告訴人甲○為男女朋友，惟告訴人甲○
    卻另結交男友，為與告訴人甲○持續交往，先後將告訴人甲
    ○強押返家，迨告訴人甲○避不見面，復以簡訊及紙條恐嚇
    告訴人甲○，其犯罪動機並不良善、犯罪手段亦非平和，影
    響社會秩序之維持、蔑視法治，惡性非輕，告訴人甲所受損
    害之損害非小，兼衡被告坦認部分犯行，犯罪後態度尚可等
    一切情狀，分別量處如主文所示之刑，並定其應執行刑，以
    資懲儆。扣案如附件內容之紙條1 紙，係被告所有之物，業
    經被告供陳明確（見偵查卷第30頁、本院審理卷第141 頁）
    ，而該張紙條既係供被告於上開事實四恐嚇犯行所用之物，
    應依刑法第38條第1 項第2 款之規定宣告沒收。至被告於上
    開事實四持以發送簡訊所用之0000000000號行動電話雖為被
    告所有之物，此經被告於本院審理時供明在卷（見本院審理
    卷第142 頁），惟該支行動電話並未扣案，且非違禁物，亦
    無證據證明現尚存在，為免執行困難，爰不併予宣告沒收。
    另扣案被告所有之小剪刀1 支，與其上開犯行無涉，且非違
    禁物，亦不併予宣告沒收，均附此敘明。
四、不另為無罪諭知部分
(一)、公訴意旨另以：被告乙○○因告訴人甲○拒絕與其交往，並
    告知其另有男友，竟心生不滿，基於恐嚇危害安全之犯意，
    自98年11月9 日起接續多次以電話或前往告訴人甲○之上班
    處所及家中，以「如甲○再不過來，就要放火燒房子及燒甲
    ○機車及甲○弟弟及母親生命威脅」之危害生命、身體、財
    產等言語恐嚇甲○，致生危害於甲○及家人之安全。又於同
    年月10日凌晨某時，在其上址住處，當著告訴人甲○面前，
    以吸管由鼻子吸食毒品時，承前恐嚇危害安全之接續犯意，
    以「我為了等妳下班，好幾天沒睡覺，都是你害（我吸毒）
    的」、「如我出了甚麼事，要妳與妳家人一起作伴」等危害
    生命、身體等言語恐嚇告訴人甲○，致告訴人甲○心生畏懼
    ，認被告此部分所為，亦涉有刑法第305 條之恐嚇危害安全
    罪嫌。
(二)、按犯罪事實應依證據認定之，無證據不得認定犯罪事實；不
    能證明被告犯罪者，應諭知無罪之判決，刑事訴訟法第154
    條第2 項、第301 條第1 項分別定有明文。又認定不利於被
    告之事實，須依積極證據，苟積極證據不足為不利於被告事
    實之認定時，即應為有利於被告之認定，更不必有何有利之
    證據；事實之認定，應憑證據，如未能發現相當證據，或證
    據不足以證明，自不能以推測或擬制之方法，以為裁判基礎
    ；刑事訴訟法上所謂認定犯罪事實之積極證據，係指適合於
    被告犯罪事實之認定之積極證據而言，雖不以直接證據為限
    ，間接證據亦包括在內；無論直接或間接證據，其為訴訟上
    之證明，須於通常一般之人均不致有所懷疑，而得確信其為
    真實之程度者，始得據為有罪之認定，倘其證明尚未達到此
    一程度，而有合理之懷疑存在時，致使無從形成有罪之確信
    ，根據「罪證有疑，利於被告」之證據法則，即不得遽為不
    利被告之認定，最高法院30年上字第816 號、29年上字第31
    05號、40年臺上字第86號及76年臺上字第4986號判例意旨可
    供參考。再告訴人之指訴，既係以使被告受有罪之判決為目
    的，從而，不得以告訴人之指訴作為認定被告犯罪事實之主
    要證據，仍應調查其他必要之證據，以察與事實是否相符。
    被害人之陳述如無瑕疵，且就其他方面調查又與事實相符，
    固足採為科刑之基礎，倘其陳述尚有瑕疵，則在究明前，自
    難遽採為被告有罪之根據，最高法院亦著有61年臺上字第30
    99號判例亦可參照。
(三)、公訴人認被告乙○○涉犯此部分恐嚇危害安全罪嫌，無非以
    下列事證為主要論據：
１、被告於警詢、偵查中及本院羈押庭訊問中之供述。
２、證人即告訴人甲○於警詢及偵查中之證述。
３、證人乙女、丙女於警詢時之證述。
４、證人即告訴人甲○之驗傷診斷書及診斷證明書各1 份。
５、證人即告訴人甲○所繪現場草圖1 紙及被告房間現場蒐證照
    片4 張。
６、簡訊蒐證照片3 張、夾紙條現場照片2 張及紙條1紙。
(四)、訊據被告乙○○堅詞否認有何此部分恐嚇危害安全之情事，
    辯稱：我不曾於98年11月9 日對甲○說過要放火燒房子、機
    車及以甲○弟弟與母親之生命威脅甲○，更未於同年月10日
    出言恐嚇甲○等語。經查，被告於98年11月9 日因懷疑證人
    即告訴人甲○結交男友而與證人即告訴人甲○發生爭執，惟
    其未曾對證人即告訴人甲○提及要放火燒房子、機車及以證
    人即告訴人甲○之弟弟、母親之生命威脅。同年月10日其強
    將證人即告訴人甲○帶返住處後，雖因同一問題發生爭執，
    然亦未出言恐嚇等情，迭經被告於警詢、偵查中及本院審理
    時供明在卷（見偵查卷第22至23、26、67、68頁、本院審理
    卷第17至18、19、134 至137 頁）。而證人即告訴人甲○所
    指上情，既經被告否認，遍查全卷復無其他證據資料可佐，
    實難逕認證人即告訴人甲○此部分所指為真。再被告就其於
    98年11月17日之恐嚇犯行業已坦承如上，其對於同年月16日
    傳送上開簡訊及夾留如附件內容之紙條等事實復不爭執，被
    告就屬於同一恐嚇危害安全罪之上開部分行為，實無隱匿之
    動機及必要，是被告此部分辯解難認無稽，證人即告訴人甲
    ○此部分所指，容有合理懷疑存在，難令本院確信為真實。
    至公訴人所指證人乙女、丙女於警詢之證述、夾留紙條現場
    照片2 張及紙條1 紙，僅足證明證人乙女於同年月16日發現
    被告夾留如附件內容之紙條與同年月17日證人乙女委請證人
    丙女報警之經過；證人即告訴人甲○所繪製之現場草圖1 紙
    與被告房間現場蒐證照片4 張，僅足證明被告住處房間之位
    置及其房間擺設；簡訊蒐證照片3 張，僅足證明被告上開事
    實欄四所載之恐嚇犯行，均無足為被告此部分恐嚇犯行之認
    定，是僅依證人即告訴人甲○之指訴，實難就被告此部分犯
    行，達到通常一般人均不致有所懷疑，而得確信為真實之程
    度，此外復無其他證據證明被告有此部分之行為，本應就被
    告此部分為無罪之諭知，惟公訴人認被告此部分所為，與上
    開恐嚇危害安全罪有接續犯之裁判上一罪關係，爰不另為無
    罪之諭知。
貳、無罪部分
一、公訴意旨略以：被告乙○○於98年11月10日強將告訴人甲○
    帶返被告家中後，另基於強制性交之犯意，先拉扯告訴人甲
    ○頭髮至房間，將告訴人甲○推到床上後，又以拉住告訴人
    甲○頭髮方式，將告訴人甲○由床上拉到床前跪下，逼問告
    訴人甲○行動電話中電話號碼是何人所有、是否有曖昧關係
    等等，再以手掐住告訴人甲○脖子、以枕頭蓋住告訴人甲○
    臉部、毆打告訴人甲○及抓拉手臂等方式凌虐告訴人甲○，
    雖經告訴人甲○哭泣哀求讓其返家，被告不為所動，竟當著
    告訴人甲○面前，以吸管由鼻子吸食毒品，且另基於恐嚇危
    害安全之犯意，以「我為了等你下班，好幾天沒睡覺，都是
    你害（我吸毒）的」、「如我出了甚麼事，要妳與妳家人一
    起作伴」等危害生命、身體等言語恐嚇告訴人甲○，致告訴
    人甲○心生畏懼，哭泣至睡著，被告見狀隨即以身體壓住告
    訴人甲○左手，雖經告訴人甲○以右手推開反抗，但仍遭被
    告撐開告訴人甲○雙腿，以其性器插入告訴人甲○性器之方
    式，強制對告訴人甲○性交得逞，因認被告對告訴人甲○強
    制性交部分，涉犯刑法第221 條第1 項之強制性交罪嫌。
二、按犯罪事實應依證據認定之，無證據不得認定犯罪事實；不
    能證明被告犯罪者，應諭知無罪之判決，刑事訴訟法第154
    條第2 項、第301 條第1 項分別定有明文。次按，事實之認
    定，應憑證據，如未能發現相當證據，或證據不足以證明，
    自不能以推測或擬制之方法，以為裁判基礎；又認定不利於
    被告之事實，須依積極證據，苟積極證據不足為不利於被告
    事實之認定時，即應為有利於被告之認定，更不必有何有利
    之證據，最高法院40年臺上字第86號及30年上字第816 號判
    例可資參照。據此，刑事訴訟上證明之資料，無論為直接證
    據或間接證據，均須達於通常一般之人均不致於有所懷疑，
    而得確信為真實之程度，始得據為有罪之認定，若關於被告
    是否犯罪之證明未能達此程度，而有合理性懷疑之存在，致
    使無從形成有罪之確信，根據「罪證有疑、利於被告」之證
    據法則，即不得遽為不利被告之認定，最高法院76年度臺上
    字第4986號判例意旨可資參照。另檢察官對於起訴之犯罪事
    實，倘其所提出之證據，不足為被告有罪之積極證明，或其
    指出之證明方法，無從說服法院以形成被告有罪之心證，基
    於無罪推定之原則，自應為被告無罪判決之諭知，最高法院
    92年度臺上字第128 號判例意旨足資參照。再告訴人之指訴
    ，既係以使被告受有罪之判決為目的，從而，不得以告訴人
    之指訴作為認定被告犯罪事實之主要證據，仍應調查其他必
    要之證據，以察與事實是否相符。被害人之陳述如無瑕疵，
    且就其他方面調查又與事實相符，固足採為科刑之基礎，倘
    其陳述尚有瑕疵，則在究明前，自難遽採為被告有罪之根據
    ，最高法院亦著有61年臺上字第3099號判例可資參照。
三、公訴人認被告乙○○涉犯上開強制性交罪嫌，無非以下列事
    證為主要論據：
(一)、被告於警詢、偵查中及本院羈押庭訊問中之供述。
(二)、證人即告訴人甲○於警詢及偵查中之證述。
(三)、證人乙女、丙女於警詢時之證述。
(四)、證人即告訴人甲○之驗傷診斷書及診斷證明書各1 份。
(五)、證人即告訴人甲○所繪現場草圖1 紙及被告房間現場蒐證照
    片4 張。
(六)、簡訊蒐證照片3 張、夾紙條現場照片2 張及紙條1 紙。 
四、訊據被告乙○○固坦認有於98年11月10日，在其上址住處房
    間內與證人即告訴人甲○發生性關係之事實，惟堅詞否認有
    何強制性交之情事，辯稱：我與甲○認識後就有性關係，但
    從沒在她不願意的情況下發生，98年11月10日當天我與甲○
    爭吵時，我跟她說我們不要再吵了，她說好，我們就比較心
    平氣和的講，之後我叫她先睡，她睡著後，我抄寫儲存在甲
    ○行動電話內之電話號碼後跟著睡覺，直到當日12時許我先
    起床到1 樓幫我家人搬東西，又因甲○需要上班，我於14時
    許把甲○叫起床，甲○說當天要請假想再躺一下，我在旁邊
    無聊就躺在甲○背後抱著愛撫甲○，接著我把甲○翻正與甲
    ○發生性關係並在其體內射精，性交完畢後，我與甲○先後
    到房間外之浴室沖洗，我並沒有對甲○強制性交等語。
五、經查：
(一)、被告乙○○於98年11月10日凌晨2 時前某時，前往證人即告
    訴人甲○住處與證人即告訴人甲○洽談，並於同日凌晨2 時
    3 分至2 時14分間某時，強將證人即告訴人甲○帶往其上址
    住處房間後，以其陰莖插入證人即告訴人甲○陰道之方式，
    對證人即告訴人甲○為性交行為，並在其體內射精，其後被
    告與證人即告訴人甲○分別至被告房間外之浴室沖洗等情，
    業經被告於偵查中及本院審理時坦白承認（見偵查卷第68頁
    、本院審理卷第136 頁），核與證人即告訴人甲○於警詢及
    本院審理時證述確於98年11月10日凌晨遭被告強押至其住處
    房間，且在該房間內與被告發生性交行為等情大致相符（見
    偵查卷第34至36、40頁、本院審理卷第81至83、85、106 至
    108 頁），並有證人即告訴人甲○繪製之現場草圖1 紙及被
    告房間蒐證照片4 張在卷可佐（見偵查卷第56至58頁），堪
    信為真實。
(二)、證人即告訴人甲○於警詢及本院審理時固一致指稱遭被告強
    制性交云云。惟細繹證人即告訴人甲○指訴遭被告強制性交
    之先後經過，其於警詢中證稱：98年11月10日我被帶到乙○
    ○住處後，他抓著我的頭髮推我到床上，還一直拉拉扯扯，
    說再動就把我的頭髮扯下來，然後拉著我的頭髮把我從床上
    拉到床前小桌子叫我跪下，逼問我手機內電話號碼是誰的，
    用手掐我的脖子，用枕頭蓋住我的臉，不讓我呼吸，打我的
    身體，抓我的手臂，我一直哭求他放我回家，他不放我回家
    ，還當著我的面吸毒，且講出了甚麼事要我與我家人一起作
    伴，我被打完後，他叫我躺著睡覺，我睡著後，他用身體把
    我左手壓住，我另外1 隻手一直推他跟他說不要，但推不動
    ，我的腳一直要合起來，可是他一直弄開對我性侵害，並為
    體內射精，整個過程差不多半小時，期間他好像沒說任何話
    等語（見偵查卷第35至36頁）。於本院審理時先證稱：被告
    硬把我拉到他家，我叫他放我回家，他不肯，我們因此發生
    爭吵，他用手毆打我頭、腳、身體等部位、抓我頭髮撞牆壁
    、掐我脖子、拿我的行動電話打電話給行動電話內電話簿的
    朋友，我一直哭，他不放我走，且在旁邊吸毒，我們一直爭
    吵，最後我在床上睡著，我突然醒來時，被告已經壓在我身
    體上，我身上的衣服、裙子都被脫掉，被告脫我衣服、裙子
    時我有感覺，而被告也是赤裸的，當時我推他說不要，且有
    哭叫，被告1 隻手摀住我的嘴，另1 隻手壓住我的右手，肩
    膀則壓住我的左手，我的腳沒辦法反抗，他的性器官插入我
    的下體，被告之後有射精，過程約10幾分鐘，性交完畢後，
    我有到被告房間外的浴室由被告幫我洗澡，我另要求被告放
    我回去，被告沒有回應，之後我就在被告家睡覺，直到下午
    2 、3 點才離開等語（見本院卷第78至82頁）。又證稱：被
    告是整個身體壓上來，我身上有重量我才醒過來，等我醒來
    時我的衣服、裙子已經全部被脫掉，被告在脫我衣服及裙子
    時我好像沒有感覺，被告用1 隻手摀住我的嘴，1 隻手把我
    左手壓在頭上，我的右手被他一下用肩膀，一下用手壓在我
    肩膀旁邊，被告換手壓時沒有同時摀住我的嘴，他壓我手的
    那隻手也沒有一直壓住我的手，他摀我的嘴的那隻手與壓住
    我的手的肩膀好像不是同1 隻手，過程中他的身體整個壓在
    我身上，他性器官插入前我的雙手有掙脫並推他，但我推不
    開他，他用手把我的腳分開，我當時沒有用腳踢他，也沒有
    想要用腳踢，過程中他沒有打我，後來我自己去洗澡，是被
    告開門要幫我洗，我有拒絕，但他又不出去，我就說你幫我
    洗背部，他洗完就出去等語（見本院審理卷第105 至108 頁
    ）。是依證人即告訴人甲○上開所述，證人即告訴人甲○就
    其遭被告脫去衣服、裙子時有無感覺、如何遭被告壓制、雙
    手有無掙脫或反抗、雙腳有無抗拒可能、其有無哭叫及過程
    歷時多久等細節，前後供述已有不一。又被告與證人即告訴
    人甲○性交過程中，被告並無言語，也未毆打證人即告訴人
    甲○，此經證人即告訴人甲○證述在卷（見偵查卷第36頁、
    本院審理卷第107 頁），堪認被告未以暴力或威嚇手段逼迫
    證人即告訴人甲○就範之事實。而被告於案發當時強將證人
    即告訴人甲○帶至被告上址住處房間，目的係要證人即告訴
    人甲○陪伴，並未要求發生性關係，亦經證人即告訴人甲○
    於本院審理時證述綦詳（見本院審理卷第78、111 、113 頁
    ），則證人即告訴人甲○於案發當時雖遭限制自由，然與其
    後之性交行為究屬二事，如證人即告訴人甲○認遭被告強制
    性交，過程中被告復未以言語或動作威逼就範，證人即告訴
    人甲○遇此突發狀況，理應驚駭異常，始終強力抵抗，斷無
    僅以雙手抗拒，卻捨雙腳不用之理？另證人即告訴人甲○與
    被告性交完畢後，未經被告逼迫，即自行至被告房間外之浴
    室洗澡，且由被告幫忙清洗背部，其後並未乘機脫逃，亦未
    向被告家人求助，迨遭釋放後，更未告知母親、弟弟其遭到
    性侵害等情，為證人即告訴人甲○證述明確（見本院審理卷
    第82至87頁），則證人即告訴人甲○於自覺遭被告強制性交
    後，竟不知採集相關事證，反而自行沖洗，致相關跡證全然
    滅失，復同意對其侵害而理應深具反感之被告為其清洗背部
    ，且未乘機求助被告之家人，獲釋後更未找其母親、胞弟尋
    求慰藉，凡此種種，均與一般遭性侵害之被害人積極蒐集證
    據、求助現場第三人或於獲釋後找人哭訴求援之常情有違。
    再者，本件並無證據證明被告於本件案發前對證人即告訴人
    甲○為恐嚇行為，且無法認定被告於案發當日曾對證人即告
    訴人甲○拉扯頭髮、推至床上、拉到床前跪下、掐住脖子、
    以枕頭蓋臉、毆打身體及抓拉手臂等事實，業已說明如上。
    而證人即告訴人甲○身高163 公分、案發時體重約56公斤，
    為證人即告訴人甲○供明在卷（見本院審理卷第114 頁），
    經本院目測被告與證人即告訴人甲○身形相差不大，氣力應
    不致過於懸殊，倘證人即告訴人甲○全力抗拒，被告自需強
    力壓制，始能遂行性侵害之目的，據此，證人即告訴人甲○
    之反抗行為，理應造成證人即告訴人甲○身體多處傷勢，然
    證人即告訴人甲○於98年11月10日案發當日獲釋後前往新竹
    縣竹東鎮竹信醫院就診，經醫生檢查結果，僅受有左膝擦破
    傷長3 公分、右手臂瘀血長6 公分、左手臂瘀血長5 公分等
    傷害，已如上述，堪認證人即告訴人甲○於案發當日就診時
    所指之受傷部位不多，傷勢亦不嚴重，則證人即告訴人甲○
    所指被告於性交時所為之暴力手段，更與上開診斷證明書所
    示證人即告訴人甲○僅受有上開瘀血及擦破傷之傷勢不符，
    遑論該等傷勢，應係被告對證人即告訴人甲○為妨害自由行
    為造成，此經本院認定如上，則證人即告訴人甲○上開證述
    ，更與事實有違。綜上所述，證人即告訴人甲○指訴遭被告
    強制性交之情，存有前後供述不一、違反常情及不符事實之
    重大瑕疵，其此部分指訴，尚值懷疑，無從逕信。
(三)、證人即告訴人甲○於98年11月10日前至被告上址住處時，曾
    於半推半就之情況下同意與被告發生約3 次性關係等情，先
    後經證人即告訴人甲○於警詢時證稱：我去被告家5 次，有
    3 次是在半推半就之下與他發生性關係等語（見偵查卷第42
    頁）、於本院審理時證稱：在本案發生之前，我一星期大約
    去被告家3 、4 天，被告會叫我留下來過夜，我有同意，在
    被告家過夜時，我與被告發生過約3 、4 次性行為，都是被
    告要求的，我跟他發生性行為是在半推半就下發生，也就是
    雖然不大情願，後來也勉強同意等語明確（見本院審理卷第
    76至77頁）。而本件並無證據足資證明被告於性交時曾為暴
    力壓制行為，業如上述，另依證人即告訴人甲○上開所述，
    其於性交當時，僅出手欲推離被告，雙腳並未反抗等語，難
    認證人即告訴人甲○有全力抗拒被告之舉，是縱證人即告訴
    人甲○於性交過程確曾出手欲推離被告，惟證人即告訴人甲
    ○既未極力反抗，客觀上與證人即告訴人甲○所述半推半就
    同意性交之情極難區分，則證人即告訴人甲○出手欲推離被
    告之行為，對被告而言是否足以明確表達反對性交之意思，
    亦屬可疑，是被告辯稱係於未違反證人即告訴人甲○意願下
    發生性行為等語，亦非無稽。
(四)、至公訴人所提證人乙女、丙女於警詢之證述、夾留紙條現場
    照片2 張及紙條1 紙，僅足證明證人乙女於同年月16日發現
    被告夾留如附件內容之紙條與同年月17日被告至證人即告訴
    人甲○住處尋找證人即告訴人甲○後，證人乙女委請證人丙
    女報警之經過；證人即告訴人甲○所繪製之現場草圖1 紙與
    被告房間現場蒐證照片4 張，僅足證明被告住處房間之位置
    及其房間擺設；簡訊蒐證照片3 張，僅足證明被告上開事實
    欄四所載之恐嚇犯行；證人即告訴人甲○之驗傷診斷書及診
    斷證明書各1 份，僅足證明證人即告訴人甲○於98年11月16
    日20時30分驗傷時受有四肢多處擦挫傷之事實，均無足逕為
    被告此部分強制性交犯行之認定。
(五)、末按，檢察官就被告犯罪事實，應負舉證責任，並指出證明
    之方法，刑事訴訟法第161 條第1 項定有明文。因此，檢察
    官對於起訴之犯罪事實，應負提出證據及說服之實質舉證責
    任。倘檢察官所提出之證據，不足為被告有罪之積極證明，
    或其闡明之證明方法，無從說服法院以形成被告有罪之心證
    ，基於無罪推定之原則，自應為被告無罪判決之諭知。參照
    前開論述，公訴人所提出被告乙○○強制性交犯行之各項證
    據，顯尚有諸多合理性懷疑之存在，未達於通常一般人均不
    致於有所懷疑，而得確信為真實之程度，自不足以說服本院
    形成被告強制性交犯行有罪之心證。從而，公訴人所提出之
    各項證據及所闡明之證明方法，既無從說服本院以形成被告
    強制性交犯行有罪之心證，依「罪證有疑、利於被告」之證
    據法則，即不得遽為不利於被告此部分之認定。因之，本案
    之積極證據既尚不足為不利於被告之認定，即應逕為有利於
    被告之認定，更不必有何有利之證據。此外，本院復查無其
    他積極證據足資證明被告有公訴人所指強制性交之犯行，應
    認為被告此部分之犯罪尚屬不能證明，爰為被告強制性交無
    罪判決之諭知。
據上論斷，應依刑事訴訟法第299 條第1 項前段、第301 條第1
項，刑法第277 條第1 項、第302 條第1 項、第305 條、第55條
、第51條第5 款、第38條第1 項第2 款，刑法施行法第1 條之1
，判決如主文。
本案經檢察官洪裕翔到庭執行職務。 
中    華    民    國    99    年    7    月    23    日
                  刑事第三庭    審判長法  官  楊惠芬  
                                      法  官  王子謙
                                      法  官  林昌義
以上正本證明與原本無異。
如不服本判決應於收受本判決後10日內向本院提出上訴書狀，上
訴書狀應敘述具體理由。上訴書狀未敘述上訴理由者，應於上訴
期間屆滿後20日內補提理由書狀於本院 (均須按他造當事人之人
數附繕本 )「切勿逕送上級法院」。
中    華    民    國    99    年    7     月    23    日
                                      書記官  黃伊婕
附錄本案論罪科刑法條：
中華民國刑法第277條
傷害人之身體或健康者，處3 年以下有期徒刑、拘役或1 千元以
下罰金。
犯前項之罪因而致人於死者，處無期徒刑或7 年以上有期徒刑；
致重傷者，處3 年以上10年以下有期徒刑。
中華民國刑法第302條
私行拘禁或以其他非法方法，剝奪人之行動自由者，處5 年以下
有期徒刑、拘役或3 百元以下罰金。
因而致人於死者，處無期徒刑或7 年以上有期徒刑，致重傷者，
處3 年以上10年以下有期徒刑。
第1項之未遂犯罰之。 
中華民國刑法第305條
以加害生命、身體、自由、名譽、財產之事，恐嚇他人致生危害
於安全者，處2 年以下有期徒刑、拘役或3 百元以下罰金。
附件：【乙○○夾留在鋁門上之紙條內容】
「妳家門怎麼不鎖上呢？這樣不好，下次出門記得上鎖避免危險
」。

司法院資訊處製作；財團法人民間司法改革基金會備份。
